【裁判字號】    95,交聲,534
【裁判日期】    950831
【裁判案由】    聲明異議
【裁判全文】
臺灣高雄地方法院刑事裁定             95年度交聲字第534號
原處分機關  高雄市政府交通局交通事件裁決處
異  議  人  甲○○
上列異議人因違反道路交通管理處罰條例案件，對於高雄市政府
交通局交通事件裁決處於民國95年7月28 日所為之處分（原處分
案號：高市府交裁字第裁32－B00000000 號），聲明異議，本院
裁定如下：
    主  文
異議駁回。
    理  由
一、按汽車有使用註銷之牌照行駛者，處汽車所有人新台幣3,60
    0 元以上10,800元以下罰鍰，並禁止其行駛，且牌照扣繳之
    ，道路交通管理處罰條例第12條第1 項第4款、第2項定有明
    文。
二、原處分機關略以：受處分人甲○○於95年1 月12日上午9 時
    50分許，騎乘其所有之車號103 —0557號重型機車，在高雄
    市○○路與興華街口，因使用註銷牌照行駛之違規，為高雄
    市政府警察局交通警察大隊員警當場舉發，嗣因受處分人即
    汽車所有人迄未依規定自動繳納罰鍰及未依規定到案聽候裁
    決，且經原處分機關調查違規屬實，遂於95年7 月28日依道
    路交通管理處罰條例第12條第1 項第4 款、第2 項、違反道
    路交通管理事件統一裁罰標準及處理細則第44條第1 項規定
    ，從重裁處新台幣10,800元罰鍰並扣繳牌照。
三、本件受處分人甲○○則以：其雖未依規定換牌照而於上開時
    地遭警攔檢開單，但其當時因有要事在身，開單員警乙○○
    又告以僅需繳納600 元罰鍰，其遂在罰單上簽名後匆忙離去
    ，事後才知上開違規事實需繳納3600元罰鍰，而其因年近80
    歲，又不諳法令，因疏忽遲未處理本件違規案迨接獲原處分
    機關所開立之上開裁決書，始悉事態嚴重，爰依法聲明異議
    。
四、經查：受處分人甲○○騎乘其所有之車號103 —0557號重型
    機車，於上開時地，因使用註銷牌照行駛公路，為警當場舉
    發並開立違規通知單等情，除據異議人具狀並到庭自承在卷
    （見本院95年8 月28日訊問筆錄）外，並有異議人所提出之
    有效日期為77年6 月7 日之前揭機車行車執照及高雄市政府
    警察局舉發違反道路交通管理事件通知單、上開裁決書附卷
    可稽，並據目擊證人即高雄市政府警察局交通大隊員警乙○
    ○到庭證述屬實（見本院95年8 月28日訊問筆錄），且受處
    分人所有之上開重型機車，其牌照確於84年3 月31日遭逕行
    註銷等情，亦有機車車籍查詢紀錄可憑，是異議人確有使用
    註銷牌照行駛公路之違規情事，堪予認定。至異議人雖執前
    詞，一再辯稱：因其年事已高又不諳法令，始受開單員警欺
    騙，誤以為罰鍰金額為600 元云云，因與上開「使用註銷牌
    照行駛」之違規事實無涉，異議人以此空言不服前開裁決內
    容，自無可採。
五、綜上，受處分人即異議人確有如舉發違反道路交通管理事件
    通知單所載之違規事實，應可認定。職是，原處分機關據以
    援引上開規定，裁處罰鍰，並無不當，本件異議為無理由，
    應予駁回。
六、據上論斷，應依道路交通管理處罰條例第87條、道路交通案
    件處理辦法第19條，裁定如主文。
中    華    民    國    95    年    8     月    31    日
                  交通法庭    法  官  郭瓊徽
以上正本證明與原本無異。
如不服本裁定，應於收受送達後5 日內向本院提出抗告狀。
中    華    民    國    95    年    9     月    1     日
                              書記官  陳瓊芳


司法院資訊處製作；財團法人民間司法改革基金會備份。
